sv: Hem och trädgård > Kök och matsal > Tillbehör till köksapparater > Tillbehör till kolsyremaskin: Flaskor; Påfyllare; Siraper
fr: Maison et jardin > Arts de la table et arts culinaires > Accessoires petit électroménager > Accessoires pour machines à gazéifier: Bouteilles; Chargeurs; Sirops
zh-TW: 居家和庭園 > 廚房與餐廳 > 廚房電器配件 > 氣泡水機配件: 瓶子; 充氣瓶; 糖漿
tr: Ev ve Bahçe > Mutfak ve Yemek > Mutfak Aleti Aksesuarları > Asitli İçecek Yapma Makinesi Aksesuarları: Şişeler; Doldurma Aletleri; Şuruplar
bg-BG: Дом и градина > Кухня и трапезария > Аксесоари за кухненски уреди > Аксесоари за машина за газирана вода: Бутилки; Зарядни устройства; Сиропи
sk-SK: Dom a záhrada > Kuchyňa a jedáleň > Príslušenstvo pre kuchynské spotrebiče > Príslušenstvo na výrobu sódy: Fľaše; Nabíjačky; Sirupy
sl-SI: Dom in vrt > Kuhinja in jedilnica > Dodatki za kuhinjske aparate > Dodatki za aparate za gaziranje: Steklenice; Polnilni vložki; Sirupi
ja: ホーム・ガーデン > キッチン・ダイニング > キッチン家電関連用品 > ソーダメーカー関連用品: ボトル; ガスシリンダー; ソーダ用シロップ
pl: Dom i ogród > Kuchnia i jadalnia > Akcesoria do sprzętów kuchennych > Akcesoria do syfonów: Butelki; Ładowarki; Syropy
th: บ้านและสวน > ห้องครัวและการรับประทานอาหาร > อุปกรณ์เครื่องใช้ในครัว > อุปกรณ์เครื่องทำน้ำอัดลม: ขวด; ที่ชาร์จ; น้ำเชื่อม
lt-LT: Namai ir sodas > Virtuvė ir valgomasis > Virtuvės prietaisų priedai > Vandens gazavimo aparatų priedai: Buteliai; Anglies dioksido balionėliai; Sirupai
ko: 가정/원예 용품 > 주방/식탁 > 주방가전 부대용품 > 탄산수 제조기 부대용품: 병; 충전기; 시럽
da: Hjem og have > Køkken og spisestue > Køkkenapparater – tilbehør > Tilbehør til sodavandsmaskiner: Flasker; Opladere; Sirupper
vi: Nhà và vườn > Phòng bếp và phòng ăn > Phụ kiện đồ dùng nhà bếp > Phụ kiện máy làm soda: Các loại chai; Bộ nạp; Xi-rô
nl: Huis en tuin > Keuken en eetkamer > Accessoires voor keukenmachines > Accessoires voor frisdrankmachines: Flessen; Opladers voor frisdrankmachines; Siropen
pt-PT: Casa e jardim > Cozinha e refeições > Acessórios de aparelhos domésticos > Acessórios para máquinas de gaseificação: Garrafas; Carregadores; Xaropes
nb: Hjem og hage > Kjøkken og spiserom > Tilbehør til kjøkkenapparater > Tilbehør til brusmaskiner: Flasker; Ladere; Siruper
ru: Дом и сад > Кухня и сервировка стола > Аксессуары для кухонной техники > Аксессуары для сифонов для газирования воды: Бутылки; Баллоны; Сиропы
fi: Koti ja puutarha > Keittiö ja ruokailu > Keittiölaitteiden lisätarvikkeet > Hiilihapotuslaitteen lisätarvikkeet: Pullot; Laturit; Siirapit
de: Heim & Garten > Küche & Esszimmer > Zubehör für Küchengeräte > Zubehör für Trinkwassersprudler: Flaschen; Ladegeräte; Sirupe
it: Casa e giardino > Cucina e pranzo > Accessori strumenti cucina > Accessori per gasatori: Bottiglie; Caricatori; Sciroppi
zh-CN: 家居与园艺 > 厨房/餐厅 > 厨房电器配件 > 汽水机配件: 瓶子; 充电器; 糖浆
en: Home & Garden > Kitchen & Dining > Kitchen Appliance Accessories > Soda Maker Accessories: Bottles; Chargers; Syrups
hu: Otthon és kert > Konyha és étkező > Konyhaigép-kiegészítők > Szódakészítő-kiegészítők: Palackok; Töltők; Szirupok
el: Σπίτι & κήπος > Κουζίνα & τραπεζαρία > Αξεσουάρ οικιακών συσκευών > Αξεσουάρ παρασκευαστών αναψυκτικών: Μπουκάλια; Φορτιστές; Σιρόπια
cs: Dům a zahrada > Kuchyně a jídelny > Kuchyňské spotřebiče – příslušenství > Příslušenství k výrobníkům perlivých nápojů: Lahve; Bombičky; Sirupy
hr-HR: Dom i vrt > Kuhinja i blagovaonica > Pribor za kuhinjske aparate > Pribor za uređaje za gaziranje: Boce; Punjači; Sirupi
es: Casa y jardín > Cocina y comedor > Accesorios para aparatos de cocina > Accesorios para generadores de agua carbonatada: Botellas; Cargadores; Jarabes
pt-BR: Casa e jardim > Produtos de cozinha e aparelhos de jantar > Acessórios para eletrodomésticos de cozinha > Acessórios para máquinas de refrigerante: Garrafas; Carregadores; Xaropes
ro-RO: Casă și grădină > Bucătărie și sufragerie > Accesorii pentru electrocasnice de bucătărie > Accesorii aparate pentru preparat băuturi carbogazificate: Sticle; Încărcătoare; Siropuri